---
title: "01 - ggplot2 theme"
date: last-modified
---
```{r setup}
library(presentresults)
library(ggplot2)
```
El objetivo de los temas es ayudar a dar un toque "IMPACT" a los gráficos, no crearlos. El gráfico ya debería estar creado, es decir, con el tipo de gráfico, las estéticas correctas, el etiquetado, etc.

El siguiente ejemplo tiene como objetivo graficar los porcentajes de hogares por categoría de fuentes de agua, según el género del jefe de hogar *(Este es un conjunto de datos ficticio)*.

## Gráfico de barras sin formateo

```{r}
data_to_plot <- presentresults::presentresults_MSNA2024_labelled_results_table |>
  dplyr::filter(
    analysis_var == "wash_drinking_water_source_cat",
    group_var == "hoh_gender", 
    group_var_value %in% c("male", "female")
  ) |> 
  dplyr::mutate(label_analysis_var_value = factor(label_analysis_var_value,
                                                  levels = c("Improved",
                                                             "Unimproved",
                                                             "Surface water",
                                                             "Undefined")))

initialplot <- data_to_plot %>%
  ggplot2::ggplot() +
  ggplot2::geom_col(
    ggplot2::aes(
      x = label_analysis_var_value,
      y = stat,
      fill = label_group_var_value
    ),
    position = "dodge"
  ) +
  ggplot2::labs(
    title = stringr::str_wrap(unique(data_to_plot$indicator), 50),
    x = stringr::str_wrap(unique(data_to_plot$label_analysis_var), 50),
    fill = stringr::str_wrap(unique(data_to_plot$label_group_var), 20)
  )
```


```{r, fig.width=8, fig.height=4, fig.cap="Initial plot without theme."}
initialplot
```

## `theme_barplot`

El `theme_barplot` aplicará la paleta de colores de REACH al gráfico de barras y ajustará el eje y de 0 a 100%.

```{r, fig.width=8, fig.height=4, fig.cap="Initial plot without `theme_barplot`"}
initialplot + 
  theme_barplot()
```

## `theme_impact`

El `theme_impact` cambiará el fondo y el color del título.

```{r, fig.width=8, fig.height=4, fig.cap="Initial plot without `theme_barplot` and `theme_impact`"}
initialplot + 
  theme_barplot() +
  theme_impact("reach")
```

## Otras paletas

```{r, fig.width=8, fig.height=4, fig.cap="Initial plot without `theme_barplot` and `theme_impact` set with IMPACT theme"}
initialplot + 
  theme_barplot(palette = impact_palettes$impact_palette) +
  theme_impact("impact")
```

Algunas paletas están disponibles en el objeto `impact_palettes`.

```{r}
impact_palettes
```

## Errores y número de colores

La paleta debe tener suficientes colores para el número de categorías. En el ejemplo siguiente, la paleta `impact` sólo tiene 3 colores, mientras que el gráfico necesita 4.

```{r, error=TRUE}
data_to_plot <- presentresults::presentresults_MSNA2024_labelled_results_table |>
  dplyr::filter(
    analysis_var == "snfi_fds_cannot_cat",
    group_var == "hoh_gender")

initialplot <- data_to_plot %>%
  ggplot2::ggplot() +
  ggplot2::geom_col(
    ggplot2::aes(
      x = label_analysis_var_value,
      y = stat,
      fill = label_group_var_value
    ),
    position = "dodge"
  ) +
  ggplot2::labs(
    title = stringr::str_wrap(unique(data_to_plot$indicator), 50),
    x = stringr::str_wrap(unique(data_to_plot$label_analysis_var), 50),
    fill = stringr::str_wrap(unique(data_to_plot$label_group_var), 20)
  )
initialplot + 
  theme_barplot(palette = impact_palettes$impact_palette) +
  theme_impact("impact")
```

Si necesita más colores, consulte `grDevices::colorRampPalette`.

```{r}
function_couleur <- grDevices::colorRampPalette(impact_palettes$divergent_with_neutral)
function_couleur(20)
```

Esta sección proviene de esta [viñeta](https://impact-initiatives.github.io/presentresults/articles/IMPACT_ggplot2_theme.html).
