---
title: "01 - Thème ggplot2 "
author: "Yann Say"
date: last-modified
---
```{r setup}
library(presentresults)
library(ggplot2)
```
L'objectif des thèmes est d'aider à donner une touche « IMPACT » aux graphiques, et non de les créer. Le graphique doit déjà être créé, c'est-à-dire le type de graphs, les valeurs et variables déjà choisis, l'étiquetage, etc. 

L'exemple suivant est un graphe des pourcentages de ménages par catégorie de sources d'eau, en fonction du sexe du chef.fe de ménage *(il s'agit d'un ensemble de données fictives)*.


## Barplot sans formatage

```{r}
data_to_plot <- presentresults::presentresults_MSNA2024_labelled_results_table |>
  dplyr::filter(
    analysis_var == "wash_drinking_water_source_cat",
    group_var == "hoh_gender", 
    group_var_value %in% c("male", "female")
  ) |> 
  dplyr::mutate(label_analysis_var_value = factor(label_analysis_var_value,
                                                  levels = c("Improved",
                                                             "Unimproved",
                                                             "Surface water",
                                                             "Undefined")))

initialplot <- data_to_plot %>%
  ggplot2::ggplot() +
  ggplot2::geom_col(
    ggplot2::aes(
      x = label_analysis_var_value,
      y = stat,
      fill = label_group_var_value
    ),
    position = "dodge"
  ) +
  ggplot2::labs(
    title = stringr::str_wrap(unique(data_to_plot$indicator), 50),
    x = stringr::str_wrap(unique(data_to_plot$label_analysis_var), 50),
    fill = stringr::str_wrap(unique(data_to_plot$label_group_var), 20)
  )
```


```{r, fig.width=8, fig.height=4, fig.cap="Initial plot without theme."}
initialplot
```

## `theme_barplot`
`theme_barplot` donne la palette de couleurs REACH au diagramme à barres, et définit l'axe des y entre 0 et 100%.

```{r, fig.width=8, fig.height=4, fig.cap="Initial plot without `theme_barplot`"}
initialplot + 
  theme_barplot()
```

## `theme_impact`

`theme_impact` changera l'arrière-plan et la couleur du titre.

```{r, fig.width=8, fig.height=4, fig.cap="Initial plot without `theme_barplot` and `theme_impact`"}
initialplot + 
  theme_barplot() +
  theme_impact("reach")
```

## D'autres palettes

```{r, fig.width=8, fig.height=4, fig.cap="Initial plot without `theme_barplot` and `theme_impact` set with IMPACT theme"}
initialplot + 
  theme_barplot(palette = impact_palettes$impact_palette) +
  theme_impact("impact")
```

Certaines palettes sont disponibles dans l'objet `impact_palettes`.

```{r}
impact_palettes
```

## Erreurs et nombre de couleurs

La palette doit avoir suffisamment de couleurs pour correspondre au nombre de catégorie. Dans l'exemple qui suit, la palette `impact` n'a que 3 couleurs alors que le graphique en a besoin de 4.


```{r, error=TRUE}
data_to_plot <- presentresults::presentresults_MSNA2024_labelled_results_table |>
  dplyr::filter(
    analysis_var == "snfi_fds_cannot_cat",
    group_var == "hoh_gender")

initialplot <- data_to_plot %>%
  ggplot2::ggplot() +
  ggplot2::geom_col(
    ggplot2::aes(
      x = label_analysis_var_value,
      y = stat,
      fill = label_group_var_value
    ),
    position = "dodge"
  ) +
  ggplot2::labs(
    title = stringr::str_wrap(unique(data_to_plot$indicator), 50),
    x = stringr::str_wrap(unique(data_to_plot$label_analysis_var), 50),
    fill = stringr::str_wrap(unique(data_to_plot$label_group_var), 20)
  )
initialplot + 
  theme_barplot(palette = impact_palettes$impact_palette) +
  theme_impact("impact")
```

Si vous avez besoin de plus de couleurs, utilisez `grDevices::colorRampPalette`

```{r}
function_couleur <- grDevices::colorRampPalette(impact_palettes$divergent_with_neutral)
function_couleur(20)
```

Cette section est issue de cette [vignette](https://impact-initiatives.github.io/presentresults/articles/IMPACT_ggplot2_theme.html). 
