---
title: "04 - Pratique (8)"
date: last-modified
---
# Pratique

## Pratique 1

- Ajouter le thème IMPACT au diagramme à barres `initialplot` suivant

```{r}
#| message: false
library(presentresults)
library(dplyr)

data_to_plot <- presentresults::presentresults_MSNA2024_labelled_results_table |>
  dplyr::filter(
    analysis_var == "wash_sanitation_facility_cat",
    group_var == "admin1") |> 
  dplyr::mutate(label_analysis_var_value = factor(label_analysis_var_value,
                                                  levels = c("Improved",
                                                             "Unimproved",
                                                             "None",
                                                             "Undefined")))
initialplot <- data_to_plot %>%
  ggplot2::ggplot() +
  ggplot2::geom_col(
    ggplot2::aes(
      x = label_analysis_var_value,
      y = stat,
      fill = label_group_var_value
    ),
    position = "dodge"
  ) +
  ggplot2::labs(
    title = stringr::str_wrap(unique(data_to_plot$indicator), 50),
    x = stringr::str_wrap(unique(data_to_plot$label_analysis_var), 50),
    fill = stringr::str_wrap(unique(data_to_plot$label_group_var), 20)
  )

initialplot
```

::: {.callout-note collapse="true" appearance="minimal"}
### Agrandir pour obtenir un indice

Avez-vous essayé l'argument *palette* dans `theme_barplot` ?
:::

::: {.callout-note collapse="true" appearance="minimal"}
### Agrandir pour obtenir un indice

Avez-vous consulté l'objet `impact_palettes` ?
:::

::: {.callout-note collapse="true" appearance="minimal"}
### Agrandir pour obtenir un indice

Avez-vous essayé l'argument *initiative* dans `theme_impact` ?
:::

::: {.callout-tip collapse="true" appearance="minimal"}
### Agrandir pour obtenir la réponse

```{r}
#| output: false
initialplot + 
  theme_barplot(palette = impact_palettes$impact_palette) +
  theme_impact("impact")
```
:::

## Pratique 2
- Vous disposez du tableau de résultats suivant. Vous voulez créer une carte qui montre les pourcentages de ménages utilisant l'eau de surface (`surface_water`, **Surface water**) comme principale source d'eau potable (`wash_drinking_water_source_cat`, **Category of the drinking water source**) par niveau d'administration 1 (`admin1`, **Admin 1**). 

- Créez la table qui doit être partagée avec l'équipe SIG, la table doit avoir 5 classes (0, moins de 20%, moins de 40%, moins de 60%, moins de 80% et moins de 100%).


```{r}
library(presentresults)
library(dplyr)
data_to_map <- presentresults::presentresults_MSNA2024_labelled_results_table
```

::: {.callout-note collapse="true" appearance="minimal"}
### Agrandir pour obtenir un indice
Avez-vous filtré `data_to_map` uniquement pour *surface_water* dans *wash_drinking_water_source_cat* ?
:::

::: {.callout-note collapse="true" appearance="minimal"}
### Agrandir pour obtenir un indice
Avez-vous filtré `data_to_map` pour seulement *admin1* ?
:::

::: {.callout-tip collapse="true" appearance="minimal"}
### Agrandir pour obtenir la réponse

```{r}
data_filtered <- data_to_map |> 
  filter(
        analysis_var == "wash_drinking_water_source_cat",
        analysis_var_value == "surface_water",
        group_var == "admin1"
)
results_table_recoded_5_classes <- data_filtered |> 
  create_table_for_map(number_classes = 5)

results_table_recoded_5_classes
```
:::

## Pratique 3

- Essayez les Tabular HTML. 
- Essayez d'éditer les auteurs, le RCID et l'introduction.

## Téléchargements

- [reach_tabular_html_example1](../templates-quarto/reach_tabular_html_example1.zip)
- [reach_tabular_html_example2](../templates-quarto/reach_tabular_html_example2.zip)


