---
title: "02 - Ratio"
date: last-modified

---
# Analyses - ratio

## `create_analysis_ratio`

```{r}
#| warning: false
#| output: false

library(analysistools)
library(dplyr)

my_data <- analysistools::analysistools_MSNA_template_data
set.seed(1323)
my_data <- my_data |>
  mutate(num_aged_school_children = round(runif(100, min = 0, max = 5)),
         num_enrolled_school_children = round(runif(100, min = 0, max = 5)),
         num_enrolled_school_children = case_when(num_aged_school_children == 0 ~ NA, num_aged_school_children < num_enrolled_school_children ~ num_aged_school_children,
                                                  TRUE ~ num_enrolled_school_children
                                                  ))
sampling_frame <- data.frame(
  strata = c("admin1a", "admin1b", "admin1c"),
  population = c(100000, 200000, 300000)
)

my_data <- my_data %>% 
  add_weights(sampling_frame, "admin1", "strata", "population")

my_design <- srvyr::as_survey_design(my_data, weights = "weights", strata = "admin1")
```

Pour calculer un ratio, il existe deux fonctions : `create_analysis_ratio` ou `create_analysis` avec une loa contenant plus d'informations.

```{r}
my_loa_with_ratio <- read.csv("../inputs/07 - example - loa_with_ratio.csv")

```
```{r}
my_loa_with_ratio %>% 
  filter(analysis_type == "ratio") |>
  select(analysis_type, analysis_var, group_var, analysis_var_numerator, analysis_var_denominator)
```

```{r}
#| output: false
my_results_with_ratio <- create_analysis(my_design, loa = my_loa_with_ratio, sm_separator = "/")
```

```{r}
my_results_with_ratio$results_table %>% 
  filter(analysis_type == "ratio")
```

### Arguments de `create_analysis_ratio`

`create_analysis_ratio` possède deux arguments : `numerator_NA_to_0` et `filter_denominator_0`, qui par défaut sont définis sur TRUE.

- `numerator_NA_to_0` transformera toutes les valeurs NA du numérateur en 0, par défaut TRUE.

- `filter_denominator_0` supprimera toutes les lignes avec des 0 dans le dénominateur, par défaut TRUE.

L'exemple suivant montre un jeu de données avec le nombre d'enfants (*num_children*), le nombre d'enfants inscrits à l'école (*num_enrolled*) et le nombre d'enfants fréquentant régulièrement l'école (*num_attending*).


```{r}
school_ex <- data.frame(
  hh = c("hh1", "hh2", "hh3", "hh4"),
  num_children = c(3, 0, 2, NA),
  num_enrolled = c(3, NA, 0, NA),
  num_attending = c(1, NA, NA, NA)
  )

me_design <- srvyr::as_survey(school_ex)

school_ex
```

- Quel est le ratio entre les enfants fréquentant l'école et le nombre total d'enfants ?
- Combien de ménages sont inclus dans le calcul ?

::: {.callout-tip collapse="true" appearance="minimal"}
### Développer pour obtenir la réponse

La valeur par défaut donnera un ratio de 0,2 car 1 enfant sur 5 fréquente l'école.

Numérateur : 1 enfant du ménage 1 et 0 du ménage 3.

Dénominateur : 3 du ménage 1 et 2 du ménage 3. Dans le ménage 3, la valeur de num_attending est NA en raison d'un *skip logic*, car aucun enfant ne peut fréquenter l'école s'il n'est pas inscrit.

Par défaut, la fonction a l'argument `numerator_NA_to_0` défini sur TRUE pour transformer ce NA en 0.

n et n_total sont égaux à 2 car 2 ménages ont été inclus dans le calcul. Le ménage 2 n'a pas été inclus dans le calcul des totaux. L'argument `filter_denominator_0` défini sur TRUE supprime cette ligne.
:::



``` {r}
create_analysis_ratio(me_design,
  analysis_var_numerator = "num_attending",
  analysis_var_denominator = "num_children") %>%
  select(analysis_type, analysis_var, stat, n, n_total, analysis_key)
```
:::

- Quel sera le ratio si seulement `numerator_NA_to_0` est défini sur FALSE ?
- Combien de ménages sont inclus dans le calcul ?

::: {.callout-tip collapse="true" appearance="minimal"}
### Développer pour obtenir la réponse

Le ratio sera de 1/3, car le ménage 3 avec 2 enfants et NA pour la fréquentation sera supprimé avec `na.rm = TRUE` dans le calcul `survey_ratio`.

n et n_total sont égaux à 1 car un seul ménage a été utilisé.
:::


``` {r}
create_analysis_ratio(me_design,
                      analysis_var_numerator = "num_attending",
                      analysis_var_denominator = "num_children",
                      numerator_NA_to_0 = FALSE) %>% 
  select(analysis_type, analysis_var, stat, n, n_total, analysis_key)
```
:::

- Quel sera le ratio si seulement `filter_denominator_0` est défini sur FALSE ?
- Combien de ménages sont inclus dans le calcul ?

::: {.callout-tip collapse="true" appearance="minimal"}
### Développer pour obtenir la réponse

Le ratio sera de 0,2 car il y a 1 enfant sur 5 qui fréquente l'école.
Le nombre de ménages comptabilisés, n et n_total, est égal à 3 au lieu de 2. Le ménage avec 0 enfant est compté dans les totaux. (01 + 0 + 0) / (3 + 0 + 2).
:::


```{r}
create_analysis_ratio(me_design,
                      analysis_var_numerator = "num_attending",
                      analysis_var_denominator = "num_children",
                      filter_denominator_0 = FALSE)  %>% 
  select(analysis_type, analysis_var, stat, n, n_total, analysis_key)
```

:::

## Téléchargements

- [07 - example - loa_with_ratio.csv](../inputs/07 - example - loa_with_ratio.csv)
