---
title: "01 - Listes d'analyses (LOA)"
author: "Yann Say"
date: last-modified

---
```{r}
#| warning: false
library(analysistools)
library(dplyr)

my_data <- analysistools::analysistools_MSNA_template_data

sampling_frame <- data.frame(
  strata = c("admin1a", "admin1b", "admin1c"),
  population = c(100000, 200000, 300000)
)

```

# Analyse - liste des analyses

## `create_analysis` et liste des analyses (loa)

La liste des analyses (loa) est une liste contenant toutes les analyses à effectuer. Elle prend la forme d'un data frame avec au minimum 4 colonnes :

- *analysis_type* : Le type d'analyse à effectuer.
- *analysis_var* : La variable d'analyse ou variable dépendante.
- *group_var* : La variable de regroupement ou variable indépendante.
- *level* : Le niveau de confiance (exprimé entre 0 et 1).


```{r}
my_loa <- analysistools::analysistools_MSNA_template_loa

my_loa
```

La loa peut être passée en argument à la fonction `create_analysis`.

```{r}
#| output: false
my_data <- my_data %>% 
  add_weights(sampling_frame, "admin1", "strata", "population")

my_design <- srvyr::as_survey_design(my_data, weights = "weights", strata = "admin1")
my_results <- create_analysis(my_design, loa = my_loa, sm_separator = "/")
```

Les calculs ne sont effectués que pour les indicateurs présents dans la loa. Ainsi, l'analyse peut être adaptée à des besoins spécifiques.
```{r}
head_results_table <- my_results$results_table %>% 
  head(5)

tail_results_table <- my_results$results_table %>% 
  tail(5)

rbind(head_results_table,tail_results_table)
```
