---
title: "01 - List of analysis"
author: "Yann Say"
date: last-modified

---
```{r}
#| warning: false
library(analysistools)
library(dplyr)

my_data <- analysistools::analysistools_MSNA_template_data

sampling_frame <- data.frame(
  strata = c("admin1a", "admin1b", "admin1c"),
  population = c(100000, 200000, 300000)
)

set.seed(1323)
my_data <- my_data |>
  mutate(num_aged_school_children = round(runif(100, min = 0, max = 5)),
         num_enrolled_school_children = round(runif(100, min = 0, max = 5)),
         num_enrolled_school_children = case_when(num_aged_school_children == 0 ~ NA, num_aged_school_children < num_enrolled_school_children ~ num_aged_school_children,
                                                  TRUE ~ num_enrolled_school_children
                                                  ))
```

# Análisis - lista de análisis

## `create_analysis` y lista de análisis (loa - list of analysis)

La lista de análisis (loa) es una lista con todos los análisis que deben realizarse. Toma la forma de un dataframe con un mínimo de 4 columnas:

- *analysis_type*: El tipo de análisis que debe realizarse.
- *analysis_var*: La variable de análisis o variable dependiente.
- *group_var*: La variable de agrupación o variable independiente.
- *level*: El nivel de confianza (expresado entre 0 y 1).


```{r}
my_loa <- analysistools::analysistools_MSNA_template_loa

my_loa
```

La loa puede pasarse como argumento a la función `create_analysis`.


```{r}
#| output: false
my_data <- my_data %>% 
  add_weights(sampling_frame, "admin1", "strata", "population")

my_design <- srvyr::as_survey_design(my_data, weights = "weights", strata = "admin1")
my_results <- create_analysis(my_design, loa = my_loa, sm_separator = "/")
```

Los cálculos se realizan solo para los indicadores en la loa. De esa manera, el análisis puede adaptarse a necesidades específicas.
```{r}
head_results_table <- my_results$results_table %>% 
  head(5)

tail_results_table <- my_results$results_table %>% 
  tail(5)

rbind(head_results_table,tail_results_table)
```
