---
title: "03 - Pratique (5)"
author: "Yann Say"
date: last-modified

---
# Pratique

## Exercice 1

```{r}
#| message: false
library(analysistools)
library(dplyr)

my_data <- analysistools::analysistools_MSNA_template_data

sampling_frame <- data.frame(
  strata = c("admin1a", "admin1b", "admin1c"),
  population = c(100000, 200000, 300000)
)
```

Créez l'analyse pour les indicateurs suivants :

- % de ménages ayant/ayant eu du savon à la maison
- % de ménages par type de source principale d'eau potable
- % de ménages par obstacles auto-déclarés à l'accès aux soins de santé
- Revenu moyen des ménages sur les 30 jours précédant la collecte des données (total)
- Revenu médian des ménages sur les 30 jours précédant la collecte des données (total)
- Dépenses moyennes des ménages en matière de santé au cours des 6 mois précédant la collecte des données
- Dépenses médianes des ménages en matière de santé au cours des 6 mois précédant la collecte des données
- Ratio des dépenses des ménages en matière de santé au cours des 6 mois précédant la collecte des données par rapport au revenu des ménages sur les 30 jours précédant la collecte des données
- % de ménages par nombre de jours où le ménage a dû restreindre la consommation des adultes afin que les jeunes enfants puissent manger pour faire face à un manque de nourriture ou d'argent pour l'acheter

L'analyse doit être au niveau **admin1** (la strate).


```{r}
#| echo: false
analysistools_MSNA_template_survey %>% 
  filter(name %in% c("wash_soap", "wash_drinkingwatersource", "health_barriers", "income_v2_total", "expenditure_health", "rCSIMealAdult")) %>% 
  select(name, `label::english`, type) %>% 
  mutate(`label::english` = case_when(`label::english` == "${health_barriers_question_select}" ~ "What are your barriers to access health care?", 
                                      TRUE ~ `label::english`))
```
```{r}
exercise_data <- analysistools::analysistools_MSNA_template_data

exercise_sampling_frame <- data.frame(
  strata = c("admin1a", "admin1b", "admin1c"),
  population = c(100000, 200000, 300000)
)

template_loa <- readxl::read_excel("../inputs/08 - exercise - template loa.xlsx")
```

::: {.callout-note collapse="true" appearance="minimal"}
### Agrandir pour obtenir la réponse

*rCSIMealAdult* doit être analysé comme une variable catégorielle et non numérique pour obtenir la proportion par jour.

:::

::: {.callout-tip collapse="true" appearance="minimal"}
### Agrandir pour obtenir la réponse


```{r}
#| output: false
exercise_data <- exercise_data %>%
  add_weights(
    exercise_sampling_frame,
    "admin1", "strata", "population"
  )

exercise_design <- srvyr::as_survey_design(exercise_data, weights = "weights", strata = "admin1")

exercise_loa <- readxl::read_excel("../inputs/09 - correction - loa.xlsx")

exercise_results <- create_analysis(exercise_design, loa = exercise_loa, sm_separator = "/")

```

:::

## Téléchargements

- [08 - exercise - template loa](../inputs/08 - exercise - template loa.xlsx)
- [09 - correction - loa](../inputs/09 - correction - loa.xlsx)
