---
title: "03 - Vérification logique avec liste"
author: "Yann Say"
date: last-modified

---
```{r}
#| warning: false
library(cleaningtools)
library(dplyr)

my_raw_dataset <- cleaningtools::cleaningtools_raw_data
my_kobo_survey <- cleaningtools::cleaningtools_survey
my_kobo_choice <- cleaningtools::cleaningtools_choices
```

## check_logical_with_list

Dans d'autres cas, la vérfication est spécifique et devrait être adapté à l'ensemble de données, par exemple, `check_logical_with_list`. Tout les vérifications logiques peut-ête écrites dans un fichier excel.

```{r}
logical_check_list <- readxl::read_excel("../inputs/01 - example - check_list.xlsx")
logical_check_list
```

La liste de vérifications à 4 colonnes:

-   check_id : le nom de la vérification
-   description: la description de la vérification
-   check_to_perform: la vérfication à effectuer. Le format pour la vérification à effectuer doit prendre une forme basé sur *tidyverse*. Ce format est comme si un nouvel indicateur est créer avec un `mutate`. Ce nouvel indicateur doit être logique (c'est à dire, VRAI ou FAUX) avec VRAI quand la valeur doit être signalée.
-   columns_to_clean: les noms des colonnes qui sont utilisée pour la vérification (et aideront au nettoyage).

Cette liste peut être utlisée avec `check_logical_with_list`.

```{r}
example_logic <- my_raw_dataset %>% 
  check_logical_with_list(uuid_column = "X_uuid",
                          list_of_check = logical_check_list,
                          check_id_column = "check_id",
                          check_to_perform_column = "check_to_perform",
                          columns_to_clean_column = "columns_to_clean",
                          description_column = "description")
```

```{r}

example_logic$logical_all %>% 
  head()
```

The registre(journal) renvoie :

-   uuid
-   question: pour toutes les variables présentes dans **columns_to_clean**
-   old value: pour toutes les variables présentes dans **columns_to_clean**
-   issue
-   check_id: identifiant pour la vérification logique
-   check_binding: la combinaison de check_id et uuid.

Une vérification peut être signalée sur plusieurs lignes, dans l'exemple au-dessus, pour chaque uuid, primary_livelihood et tot_expenses sont présents.

Le format pour la vérification à effectuer doit prendre une forme basé sur *tidyverse*. Ce format est comme si un nouvel indicateur est créer avec un `mutate`. Ce nouvel indicateur doit être logique (c'est à dire, VRAI ou FAUX) avec VRAI quand la valeur doit être signalée.

```{r}
my_raw_dataset %>% 
  dplyr::mutate(xxx =  primary_livelihood.employment == 1 & tot_expenses < 200000) %>% 
  dplyr::select(X_uuid, xxx, primary_livelihood.employment, tot_expenses) %>% 
  head()
```

L'ensemble de donnée vérifié sera retourné avec des colonnes en plus, c'est à dire, une variable logique avec le nom de **check_id**.

```{r}
example_logic$checked_dataset[1:6,tail(names(example_logic$checked_dataset))]
```

::: {.callout-note .column-margin}
Si vous ne rajoutez pas **columns_to_clean**, la fonction `check_logical_with_list` essayera de deviner les variables. Il n'y a aucune garantie qu'elle lira ou choisira les bonnes variables.
:::

## Télechargement

- [01 - example - check_list](../inputs/01 - example - check_list.xlsx)
