---
title: "03 - Revue du nettoyage"
date: last-modified

---

```{r}
#| warning: false
#| output: false
library(cleaningtools)
library(dplyr)

my_raw_dataset <- cleaningtools::cleaningtools_raw_data
my_kobo_survey <- cleaningtools::cleaningtools_survey
my_kobo_choice <- cleaningtools::cleaningtools_choices
my_filled_log <- readxl::read_excel("../inputs/02 - example - cleaning-log-with-kobo - filled.xlsx", sheet = 2)

my_clean_data <- create_clean_data(raw_dataset = my_raw_dataset,
                                   raw_data_uuid_column = "X_uuid",
                                   cleaning_log = my_filled_log, 
                                   cleaning_log_uuid_column = "uuid",
                                   cleaning_log_question_column = "question",
                                   cleaning_log_new_value_column = "new_value",
                                   cleaning_log_change_type_column = "change_type")
my_clean_data2 <- recreate_parent_column(dataset = my_clean_data,
                                         uuid_column = "X_uuid",
                                         kobo_survey = my_kobo_survey,
                                         kobo_choices = my_kobo_choice,
                                         sm_separator = ".", 
                                         cleaning_log_to_append = my_filled_log)
```

## review_others

Dans le journal de nettoyage, certaines valeurs de texte libre sont changées en blanc. Certaines questions à texte libre sont liées à un *skip_logic*, par exemple *qu'est-ce que X ? Autre, veuillez préciser*. Dans certains cas, certaines valeurs doivent être modifiées.

Dans l'exemple ci-dessous, la valeur pour **water_supply_other_neighbourhoods_why** pour l'**uuid 019bc718-c06a-46b8-bba8-c84f6c6efbd5** a été changée à NA.

```{r}
my_filled_log %>% 
  filter(question == "water_supply_other_neighbourhoods_why", 
         change_type == "blank_response")
```

Le kobo montre le *skip_logic* basé sur **water_supply_other_neighbourhoods**.

```{r}
my_kobo_survey %>% 
  filter(name == "water_supply_other_neighbourhoods_why") %>% 
  select(type, name, relevant)
```

```{r}
my_clean_data %>% 
  filter(X_uuid == "019bc718-c06a-46b8-bba8-c84f6c6efbd5") %>% 
  select(water_supply_other_neighbourhoods, water_supply_other_neighbourhoods_why	)
```

La valeur de **water_supply_other_neighbourhoods** doit-elle être changée? Cela dépend de la question et du *skip_logic* mais le plus important est de les signaler afin qu'une décision puisse être prise.

```{r}
review_other_log <- review_others(dataset = my_clean_data2$data_with_fix_concat,
                                  uuid_column = "X_uuid", 
                                  kobo_survey = my_kobo_survey, 
                                  columns_not_to_check = "consent_telephone_number")
```
## review_cleaning

```{r}
#| output: false
my_deletion_log <- my_clean_data2$cleaning_log %>% 
  filter(change_type == "remove_survey")

my_filled_log_no_deletion <- my_clean_data2$cleaning_log %>% 
  filter(change_type != "remove_survey") %>% 
  filter(!uuid %in% my_deletion_log$uuid)

review_of_cleaning <- review_cleaning(raw_dataset = my_raw_dataset,
                    raw_dataset_uuid_column = "X_uuid", 
                    clean_dataset = my_clean_data2$data_with_fix_concat,
                    clean_dataset_uuid_column = "X_uuid",
                    cleaning_log = my_filled_log_no_deletion, 
                    cleaning_log_uuid_column = "uuid",
                    cleaning_log_question_column = "question",
                    cleaning_log_new_value_column = "new_value",
                    cleaning_log_change_type_column = "change_type", 
                    cleaning_log_old_value_column = "old_value", 
                    deletion_log = my_deletion_log, 
                    deletion_log_uuid_column = "uuid"
                    )
```

```{r}
review_of_cleaning
```

## Téléchargements

- [02 - exemple - cleaning-log-with-kobo - filled](../inputs/02 - example - cleaning-log-with-kobo - filled.xlsx)
