---
title: "04 - Practice (5)"
author: "Yann Say"
date: last-modified

---
# Prácticas

## Práctica 1

```{r}
#| message: false
library(analysistools)
library(dplyr)

my_data <- analysistools::analysistools_MSNA_template_data

sampling_frame <- data.frame(
  strata = c("admin1a", "admin1b", "admin1c"),
  population = c(100000, 200000, 300000)
)
```

Cree el análisis para los siguientes indicadores:

- % de hogares que tienen/tenían jabón en casa
- % de hogares según el tipo de fuente principal de agua potable
- % de hogares según las barreras autodeclaradas para acceder a la atención médica
- Ingreso promedio del hogar durante los 30 días previos a la recolección de datos (total)
- Ingreso mediano del hogar durante los 30 días previos a la recolección de datos (total)
- Gastos promedio del hogar en los 6 meses previos a la recolección de datos (salud)
- Gastos medianos del hogar en los 6 meses previos a la recolección de datos (salud)
- Proporción de gastos del hogar en salud en los 6 meses previos a la recolección de datos y el ingreso del hogar durante los 30 días previos a la recolección de datos.
- % de hogares según el número de días en que el hogar tuvo que restringir el consumo de adultos para que los niños pequeños pudieran comer como una forma de afrontar la falta de alimentos o dinero para comprarlos.

El análisis debe realizarse a nivel de **admin1** (la estratificación).


```{r}
#| echo: false
analysistools_MSNA_template_survey %>% 
  filter(name %in% c("wash_soap", "wash_drinkingwatersource", "health_barriers", "income_v2_total", "expenditure_health", "rCSIMealAdult")) %>% 
  select(name, `label::english`, type) %>% 
  mutate(`label::english` = case_when(`label::english` == "${health_barriers_question_select}" ~ "What are your barriers to access health care?", 
                                      TRUE ~ `label::english`))
```
```{r}
exercise_data <- analysistools::analysistools_MSNA_template_data

exercise_sampling_frame <- data.frame(
  strata = c("admin1a", "admin1b", "admin1c"),
  population = c(100000, 200000, 300000)
)

template_loa <- readxl::read_excel("../inputs/08 - exercise - template loa.xlsx")
```

::: {.callout-note collapse="true" appearance="minimal"}
### Haga clic para obtener una pista

*rCSIMealAdult* debe analizarse como una variable categórica y no como una variable numérica para obtener la proporción por día.

:::

::: {.callout-tip collapse="true" appearance="minimal"}
### Haga clic para ver la respuesta


```{r}
#| output: false
exercise_data <- exercise_data %>%
  add_weights(
    exercise_sampling_frame,
    "admin1", "strata", "population"
  )

exercise_design <- srvyr::as_survey_design(exercise_data, weights = "weights", strata = "admin1")

exercise_loa <- readxl::read_excel("../inputs/09 - correction - loa.xlsx")

exercise_results <- create_analysis(exercise_design, loa = exercise_loa, sm_separator = "/")

```

:::

## Práctica 2

- Revise este análisis

No hay ponderaciones. La estratificación es **admin1**.

```{r}
analysis_to_review <- readxl::read_excel("../inputs/10 - exercise - analysis_to_review.xlsx")
dataset_to_review <- readxl::read_excel("../inputs/10 - exercise - analysis_to_review.xlsx", sheet = "dataset")
```

::: {.callout-tip collapse="true" appearance="minimal"}
### Haga clic para ver la respuesta


```{r}
loa_for_review <- analysis_to_review %>% 
  create_loa_from_results()

review_design <- srvyr::as_survey_design(dataset_to_review, strata = "admin1")
my_analysis_exercise <- create_analysis(review_design, loa = loa_for_review, sm_separator = "/")

my_results_table_shorter <- my_analysis_exercise$results_table %>% 
  select(analysis_key, stat)

binded_results_table <- analysis_to_review %>% 
  full_join(my_results_table_shorter, by = "analysis_key")

exercise_review <- review_analysis(binded_results_table,
                                   stat_columns_to_review = "stat.x",
                                   stat_columns_to_compare_with = "stat.y", 
                                   analysis_key_column = "analysis_key")

exercise_review$review_table %>% 
  group_by(review_check,review_comment) %>% 
  tally()
```

:::

## Extra

¿Cómo revisaría un análisis que no tiene una clave de análisis? (discusión)

::: {.callout-tip collapse="true" appearance="minimal"}
### Haga clic para ver la respuesta

- Si el análisis está en formato largo, agregue la clave de análisis.
- Si el análisis está en formato ancho, cambie al formato largo y luego agregue la clave de análisis.

:::

## Descargas

- [08 - exercise - template loa](../inputs/08 - exercise - template loa.xlsx)
- [09 - correction - loa](../inputs/09 - correction - loa.xlsx)
- [10 - exercise - analysis_to_review](../inputs/10 - exercise - analysis_to_review.xlsx)

