---
title: "02 - Practice (4)"
author: "Yann Say"
date: last-modified

---
# Práctica

## Práctica 1

```{r}
library(analysistools)
library(dplyr)
```


```{r}
exercise_data <- analysistools_MSNA_template_data

only_nas <- exercise_data %>%
  summarise(across(.cols = everything(), .fns = function(x) {
    sum(is.na(x)) == nrow(exercise_data)
  })) %>%
  do.call(c, .)

exercise_data_shorter <- exercise_data[, !only_nas] %>%
  select(!grep("other", names(exercise_data), value = T))

exercise_data_shorter <- exercise_data_shorter[,1:30]
```


Utilizando del conjunto de datos *exercise_data*, please do the following:

- Cree una table de resultados agrupando unsando la variable **respondent_gender** y con los resultados al nivel del **admin1**.

::: {.callout-note collapse="true" appearance="minimal"}
### Haga clic para obtener una pista.

¿Intento especificando el valor del argumento *group_var* de la función `create_analysis` ?
:::

::: {.callout-tip collapse="true" appearance="minimal"}
### Haga clic para ver la respuesta.

```{r}
#| eval: false
my_exercise_design <- srvyr::as_survey_design(exercise_data_shorter, strata = "admin1") 

my_answer_analysis <- create_analysis(my_exercise_design, group_var = "respondent_gender", sm_separator = "/")

```
:::

## Práctica 2

Se debio de haber hecho el análisis usando los pesos. Aquí tiene el marco de muestreo. Esta vez, haga el análisis al nivel global usando los pesos.

```{r}
sampling_frame <- data.frame(
  strata = c("admin1a", "admin1b", "admin1c"),
  population = c(100000, 200000, 300000)
)
sampling_frame
```

::: {.callout-note collapse="true" appearance="minimal"}
### Haga clic para obtener una pista.

¿Intentó usar la función *add_weights*?

:::

::: {.callout-note collapse="true" appearance="minimal"}
### Haga clic para obtener una pista

¿Modificó su objeto de diseño?

:::

::: {.callout-tip collapse="true" appearance="minimal"}
### Haga clic para ver la respuesta


```{r}
#| eval: false

exercise_data_shorter_weigthed <- exercise_data_shorter %>% 
  add_weights(sample_data = sampling_frame, strata_column_dataset = "admin1", strata_column_sample = "strata", population_column = "population")

my_exercise_design_weigthed <- srvyr::as_survey_design(exercise_data_shorter_weigthed, strata = "admin1", weights = "weights") 

my_answer_analysis_weighted <- create_analysis(my_exercise_design_weigthed, sm_separator = "/")

```
:::
