---
title: "01 - Étiquettes"
author: "Yann Say"
date: last-modified
---

```{r}
#| message: false
library(presentresults)
library(dplyr)
results_table <- presentresults_MSNA2024_results_table

kobo_survey <- presentresults_MSNA2024_kobotool_template$kobo_survey
kobo_choices <- presentresults_MSNA2024_kobotool_template$kobo_choices
```

La plupart du temps, les informations contenues dans un ensemble de données sont codées pour une machine, ce qui n'est pas très facile à lire pour un être humain. Par exemple, dans le tableau de résultats suivant.

```{r}
results_table[c(1,9), c("analysis_var", "group_var", "group_var_value")]

```

Avec l'outil KOBO, les onglets `survey` et de `choices` comportent toujours au moins une colonne d'étiquettes indiquant comment les questions et les choix doivent être lus. Elle peut être utilisée pour étiqueter le tableau des résultats.

```{r}
kobo_survey |>
  tail() |>
  select(type, name, `label::english`)
```

```{r}
kobo_choices |>
  tail() |>
  select(list_name, name, `label::english`)
```

::: {.callout-note .column-margin}
Si de nouvelles variables sont ajoutées à l'ensemble de données, elles doivent également être ajoutées dans l'outil KOBO.
:::

::: {.callout-note .column-margin}
Si les étiquettes doivent être modifiées pour être mieux adaptées, vous pouvez ajouter une nouvelle colonne d'étiquettes à l'outil KOBO. Elle doit être ajoutée aux onglets `survey` et de `choices`.
:::

L'ajout des étiquettes au tableau des résultats se fera en trois étapes :

- révision de l'outil KOBO : pour s'assurer qu'il n'y a pas d'étiquette dupliquée (en particulier dans les étiquettes des questions),
- création du dictionnaire des étiquettes : pour réduire l'outil KOBO aux seules informations nécessaires,
- ajouter des étiquettes au tableau des résultats : ajouter des colonnes avec l'étiquette au tableau des résultats.

## Revoir l'outil KOBO

Pour commencer, il faut revoir l'outil KOBO pour voir s'il n'y a pas d'étiquettes, de noms, etc. en double. Cela causera des problèmes par la suite. Dans l'exemple suivant, l'utilisation de `review_kobo_labels` en passant la table des résultats va regarder les noms des variables présents dans les résultats, et non pas toutes les variables.

::: {.callout-note .column-margin}
La version actuelle tient compte de tous les choix, au lieu de celui qui figure dans le tableau. Elle sera modifiée ultérieurement.
:::

```{r}
review_kobo_labels_results <- review_kobo_labels(kobo_survey,
  kobo_choices,
  results_table = results_table
)
review_kobo_labels_results
```
Dans cet exemple, la question de la fréquence HHS est répétée, et pour éviter les doublons, j'ajoute à quelle question elles font référence.

```{r}
kobo_survey_fixed <- kobo_survey
kobo_survey_fixed[
  which(kobo_survey_fixed[["label::english"]] == "How often did this happen in the past [4 weeks/30 days]?"),
  "label::english"
] <- paste(
  "How often did this happen in the past [4 weeks/30 days]? ---",
  c(
    "In the past 4 weeks (30 days), was there ever no food to eat of any kind in your house because of lack of resources to get food?",
    "In the past 4 weeks (30 days), did you or any household member go to sleep at night hungry because there was not enough food?",
    "In the past 4 weeks (30 days), did you or any household member go a whole day or night without eating anything at all because there was not enough food?"
  )
)
```

Dans la feuille de choix, il y a 2 problèmes :

- La feuille de choix (`choices`) Kobo a des noms dupliqués dans la même liste.	
- La feuille de choix (`choices`) Kobo contient des étiquettes en double dans la même liste.	

Pour les noms dupliqués dans le même nom de liste, ils ont été ajoutés avec les indicateurs composites. Je n'en garde qu'un.

```{r}
kobo_choices_fixed <- kobo_choices |>
  filter(!`label::english` %in% c(
    "No shelter (sleeping in the open)",
    "Surface water (river, dam, lake, pond, stream, canal, irrigation channel)"
  ))

duplicated_listname_label <- review_kobo_labels_results |> filter(comments == "Kobo choices sheet has duplicated labels in the same list_name.")
```

Les étiquettes en double sont dues aux données d'exemple J'ajoute simplement un numéro en fonction de leur ordre.

```{r}
kobo_choices_fixed <- kobo_choices_fixed |>
  group_by(list_name)  |> 
  mutate(`label::english` = case_when(
    list_name %in% duplicated_listname_label$list_name ~ paste(`label::english`, row_number()),
    TRUE ~ `label::english`
  ))  |> 
  ungroup()
```

Je peux revoir à nouveau.
```{r}
review_kobo_labels(kobo_survey_fixed, kobo_choices_fixed, results_table = results_table)
```

## Dictionnaire des étiquettes

Je peux maintenant créer un dictionnaire qui sera utilisé pour créer les étiquettes.

```{r}
label_dictionary <- create_label_dictionary(kobo_survey_fixed, kobo_choices_fixed, results_table = results_table)

label_dictionary |>  names()
```

Cela renvoie une liste contenant

- dictionary_survey : le dictionnaire à utiliser pour les noms des variables

```{r}
label_dictionary$dictionary_survey |> head(10)
```
- dictionary_choices: le dictionnaire à utiliser pour la valeur des variables,

```{r}
label_dictionary$dictionary_choices |> head(10)

```
- analysis_type_dictionary: le dictionnaire à utiliser pour la colonne analysis_type.

```{r}
label_dictionary$analysis_type_dictionary |> head(10)
```

::: {.callout-note .column-margin}
`analysis_type_dictionary` sera toujours en anglais, si vous souhaitez le modifier, veuillez consulter l'exemple de la fonction.
:::

## Ajouter les étiquettes

Enfin, `add_label_columns_to_results_table` ajoute les colonnes des étiquettes à la table de résultats.

```{r}
results_table_labeled <- add_label_columns_to_results_table(
  results_table,
  label_dictionary
)

results_table_labeled [1,] |> 
  t()
```


Cette section est issue de cette [vignette](https://impact-initiatives.github.io/presentresults/articles/add-label-to-results-table.html). 
