---
title: "01 - Labels"
author: "Yann Say"
date: last-modified
---

```{r}
#| message: false
library(presentresults)
library(dplyr)
# load dataset and kobo
results_table <- presentresults_MSNA2024_results_table

kobo_survey <- presentresults_MSNA2024_kobotool_template$kobo_survey
kobo_choices <- presentresults_MSNA2024_kobotool_template$kobo_choices
```

La mayor parte del tiempo, la información en un conjunto de datos estará descrita como en el codigo, lo que no será muy fácil de leer para una persona. Por ejemplo, en la siguiente tabla de resultados:

```{r}
results_table[c(1,9), c("analysis_var", "group_var", "group_var_value")]

```

Con la herramienta KOBO, las hojas de encuesta (survey) y opciones (choices) siempre tienen al menos una columna de etiqueta (típicamente, label::Spanish) que muestra cómo deben leerse las preguntas y opciones. Esta columna puede utilizarse para etiquetar la tabla de resultados.

```{r}
kobo_survey |>
  tail() |>
  select(type, name, `label::english`)
```

```{r}
kobo_choices |>
  tail() |>
  select(list_name, name, `label::english`)
```

::: {.callout-note .column-margin}
Si se añaden nuevas variables al conjunto de datos, también deben agregarse en la herramienta KOBO.
:::

::: {.callout-note .column-margin}
Si las etiquetas deben modificarse para adaptarse mejor, puede añadir una nueva columna de etiquetas en la herramienta KOBO. Esta columna debe añadirse en las pestañas de **survey** y **choice**.
:::

Agregar las etiquetas a la tabla de resultados se realizará en tres pasos:

- **Revisión de la herramienta KOBO**: asegurarse de que no haya etiquetas duplicadas (en particular, en las etiquetas de las preguntas.).  
- **Creación del diccionario de etiquetas**: reducir la herramienta KOBO a solo la información necesaria.  
- **Adición de etiquetas a la tabla de resultados**: agregar columnas con las etiquetas a la tabla de resultados.


## Revisión de la herramienta KOBO

Primero, se debe revisar la herramienta KOBO para verificar si hay etiquetas, nombres, etc., duplicados. Esto podría generar problemas más adelante. En el siguiente ejemplo, al usar `review_kobo_labels` pasando la tabla de resultados, se analizarán los nombres de las variables presentes en los resultados, no todas las variables.

::: {.callout-note .column-margin}
La versión actual busca todas las opciones, en lugar de solo aquellas presentes en la tabla. Esto se modificará más adelante.
:::

```{r}
review_kobo_labels_results <- review_kobo_labels(kobo_survey,
  kobo_choices,
  results_table = results_table
)
review_kobo_labels_results
```

En este caso, tenemos la pregunta de frecuencia de HHS repetida. Para eliminar la duplicación, se agrega una especificación sobre a cuál se esta refiriendo.

```{r}
kobo_survey_fixed <- kobo_survey
kobo_survey_fixed[
  which(kobo_survey_fixed[["label::english"]] == "How often did this happen in the past [4 weeks/30 days]?"),
  "label::english"
] <- paste(
  "How often did this happen in the past [4 weeks/30 days]? ---",
  c(
    "In the past 4 weeks (30 days), was there ever no food to eat of any kind in your house because of lack of resources to get food?",
    "In the past 4 weeks (30 days), did you or any household member go to sleep at night hungry because there was not enough food?",
    "In the past 4 weeks (30 days), did you or any household member go a whole day or night without eating anything at all because there was not enough food?"
  )
)
```


Para la hoja de opciones (**choices sheet**), hay dos banderas de advertencia:

- La hoja de opciones de KOBO tiene nombres duplicados en el mismo **list_name**.  
- La hoja de opciones de KOBO tiene etiquetas duplicadas en el mismo **list_name**.  

Para los nombres duplicados dentro del mismo **list_name**, estos se añadieron con los indicadores compuestos. Solo se conserva uno.

```{r}
kobo_choices_fixed <- kobo_choices |>
  filter(!`label::english` %in% c(
    "No shelter (sleeping in the open)",
    "Surface water (river, dam, lake, pond, stream, canal, irrigation channel)"
  ))

duplicated_listname_label <- review_kobo_labels_results |> filter(comments == "Kobo choices sheet has duplicated labels in the same list_name.")
```

Para las etiquetas duplicadas, estas se deben a la plantilla. Simplemente se agrega un número según su orden.

```{r}
kobo_choices_fixed <- kobo_choices_fixed |>
  group_by(list_name)  |> 
  mutate(`label::english` = case_when(
    list_name %in% duplicated_listname_label$list_name ~ paste(`label::english`, row_number()),
    TRUE ~ `label::english`
  ))  |> 
  ungroup()
```

Se puede revisar nuevamente.

```{r}
review_kobo_labels(kobo_survey_fixed, kobo_choices_fixed, results_table = results_table)
```

## Diccionario de etiquetas

Ahora se puede crear un diccionario que se utilizará para generar las etiquetas.
```{r}
label_dictionary <- create_label_dictionary(kobo_survey_fixed, kobo_choices_fixed, results_table = results_table)

label_dictionary |>  names()
```
Devolverá una lista con:

- **dictionary_survey**: el diccionario que se utilizará para los nombres de las variables.
```{r}
label_dictionary$dictionary_survey |> head(10)
```

- **dictionary_choices**: el diccionario que se utilizará para los valores de las variables.
```{r}
label_dictionary$dictionary_choices |> head(10)

```

- **analysis_type_dictionary**: el diccionario que se utilizará para la columna **analysis_type**.
```{r}
label_dictionary$analysis_type_dictionary |> head(10)

```

::: {.callout-note .column-margin}
El `analysis_type_dictionary` siempre estará en inglés; si desea modificarlo, consulte el ejemplo de la función.
:::

## Agregar la etiqueta

Finalmente, al usar `add_label_columns_to_results_table`, se añadirán las columnas de etiquetas a la tabla de resultados.

```{r}
results_table_labeled <- add_label_columns_to_results_table(
  results_table,
  label_dictionary
)

results_table_labeled [1,] |> 
  t()
```


Esta sección proviene de esta [viñeta](https://impact-initiatives.github.io/presentresults/).
